臺灣桃園地方法院民事裁定
111年度桃簡聲字第81號
聲  請  人  彭素美  
相  對  人  富邦資產管理股份有限公司

法定代理人  洪主民  
上列當事人間聲請停止執行事件，本院裁定如下：
    主      文
聲請人供擔保新臺幣41,880元後，本院一一一年度司執字第七一
九三四號清償債務事件之強制執行程序，於本院一一一年度桃簡
字第一三四五號債務人異議之訴事件終結或判決確定前，應暫予
停止。
    理      由
一、聲請意旨略以：本院111年度司執字第71934號清償債務強制
    執行事件（下稱系爭執行事件），執行法院已查封聲請人之
    財產，一旦拍賣，勢難回復原狀，聲請人已向本院提起債務
    人異議之訴（本院111年度桃簡字第1345號），爰陳明願供
    擔保，准於上開債務人異議之訴判決確定前，停止系爭執行
    事件之強制執行程序等語。
二、按有回復原狀之聲請，或提起再審或異議之訴，或對於和解
    為繼續審判之請求，或提起宣告調解無效之訴、撤銷調解之
    訴，或對於許可強制執行之裁定提起抗告時，法院因必要情
    形或依聲請定相當並確實之擔保，得為停止強制執行之裁定
    ，強制執行法第18條第2 項定有明文。又上開條文所稱異議
    之訴，包括強制執行法第14條及第14條之1 第1 項所定之債
    務人異議之訴與同法第15條之第三人異議之訴。另按法院定
    擔保金額而准許停止強制執行之裁定者，此項擔保係擔保執
    行債權人因停止執行所應受之損害，故法院定擔保金額時，
    自應斟酌該債權人因停止執行可能遭受之損害，以為衡量之
    標準，非以債權額為依據（最高法院92年度台抗字第480號
    裁定意旨參照）。
三、經查：
　㈠相對人聲請對聲請人之財產為強制執行，經聲請人在本院以
    其對系爭執行事件提起債務人異議之訴為由，聲請裁定停止
    系爭執行程序等節，業經本院依職權調取上開執行卷宗及本
    院111度桃簡字第1345號債務人異議之訴卷宗查明屬實，應
    認聲請人之聲請於法有據。
　㈡又本件相對人因停止強制執行可能所受之損害，應為於強制
    執行程序停止期間，在通常情形下，其債權因無法續行執行
    而未能即時受償之相當於利息之損害。準此，應以此利息損
    失作為本件停止執行擔保額之計算依據。
　㈢本件相對人於上述執行事件聲請對聲請人強制執行之債權額
    為：「新臺幣（下同）59,698元，及自民國91年10月3日起
    至104年8月31日止，按週年利率19.69％計算之利息，暨自10
    4年9月1日起至清償日止，按週年利率15％計算之利息，並自
    91年10月3日起至清償日止，按上開利息百分之10計算之違
    約金」，及執行費477元（程序費用115元未繳納裁判費，不
    予列計）。則相對人於聲請人111年8月9日提起債務人異議
    之訴暨聲請停止執行之時所得受償之執行債權總額，應為本
    金59,698元、已到期之利息214,043元、違約金21,405元（
    詳參卷付債權計算書）及執行費477元，共計295,623元。又
    聲請人提起上開債務人異議之訴係適用簡易訴訟程序之案件
    ，且其訴訟標的價額依民事訴訟法第77條之2第2項之明文，
    應為其債權本金金額即59,698元，不得上訴第三審，依各級
    法院辦案期限實施要點規定，第一、二審簡易訴訟程序審判
    案件之辦案期限各為10月、2 年，共計2年10個月。準此，
    相對人因前揭強制執行程序暫予停止可能遭受之損害，應為
    41,880元（計算式：295,623 5 ％3412＝41,880，小數點
    後四捨五入），爰酌定本件擔保金額如主文所示。
四、依強制執行法第18條第2項，裁定如主文。
中　　華　　民　　國　　111 　年　　8 　　月　　11　　日
                  桃園簡易庭  法  官  顏嘉漢
以上為正本係照原本作成。
如不服本裁定，應於送達後10日內向本院提出抗告狀並表明抗告
理由（須附繕本，並應繳納抗告費新台幣1,000 元）。
中　　華　　民　　國　　111 　年　　8 　　月　　11　　日
                              書記官  楊上毅